臺灣臺東地方法院刑事判決
111年度原交易字第60號
公  訴  人  臺灣臺東地方檢察署檢察官
被      告  嚴建勣


指定辯護人  本院公設辯護人丁經岳  
上列被告因公共危險案件，經檢察官提起公訴（111年度偵字第1
949號），被告就被訴事實為有罪之陳述且與檢察官達成合意，
經檢察官聲請改依協商程序而為判決，本院裁定改行協商程序，
並判決如下：
    主  文
嚴建勣吐氣所含酒精濃度達每公升零點二五毫克以上而駕駛動力
交通工具，累犯，處有期徒刑肆月，併科罰金新臺幣伍仟元，有
期徒刑如易科罰金，罰金如易服勞役，均以新臺幣壹仟元折算壹
日。
    事實及理由
一、本件犯罪事實及證據，均引用如附件檢察官起訴書之記載，
    並補充如下：
(一)犯罪事實欄一第列之「經臺灣花蓮地方法院判處有期徒刑3
    月」，補充為「經臺灣花蓮地方法院以106年度花原交簡字
    第709號判決判處有期徒刑3月確定」。　　
(二)增列證據：被告嚴建勣於本院民國111年8月17日準備程序及
    協商程序中所為之自白（見本院卷第41、49頁）。
二、本件經檢察官與被告於審判外達成協商之合意且被告已認罪
    ，其等協商合意內容為：被告就起訴書所載犯罪事實，累犯
    ，願受有期徒刑4月之宣告，併科罰金新臺幣(下同)5千元，
    有期徒刑如易科罰金，罰金如易服勞役，均以1,000元折算1
    日(本院卷第48、49頁)。
三、經查，上開協商合意並無刑事訴訟法第455條之4第1項所列
    情形之一，檢察官聲請改依協商程序而為判決，本院爰裁定
    改行協商程序，並不經言詞辯論，於協商合意範圍內為判決
    。
四、附記事項：
    被告有修正後起訴書所載之前案科刑及執行之情形，有臺灣
    高等法院被告前案紀錄表1份在卷可考（本院卷第31頁）。
    其再犯本案之罪，係於前案受有期徒刑之執行完畢後，5年
    以內故意再犯本件有期徒刑以上之罪。依司法院大法官釋字
    第775號解釋意旨，衡酌被告本件係再犯同類案件，未因先
    前多次因同類型案件經判處罪刑及刑之執行而記取教訓，堪
    認對於刑罰之反應力較弱。又本件雖不符合刑法第59條所定
    要件，但依刑法第47條第1項累犯規定加重其刑，仍不生行
    為人所受之刑罰超過其所應負擔罪責之罪刑不相當情形，故
    乃依刑法第47條第1項規定論以累犯並加重刑責。
五、依刑事訴訟法第455條之2第1項第1款、第455條之4第2項、
    第455條之8、第454條第2項，刑法第185條之3第1項第1款、
    第47條第1項、第41條第1項前段、第42條第3項前段，刑法
    施行法第1條之1第1項，判決如主文。
六、協商判決除有刑事訴訟法第455條之4第1項第1款於程序終結
    前，被告撤銷協商合意或檢察官撤回協商聲請者；第2款被
    告協商之意思非出於自由意志者；第4款被告所犯之罪非第4
    55條之2第1項所定得以協商判決者；第6款被告有其他較重
    之裁判上一罪之犯罪事實者；第7款法院認應諭知免刑或免
    訴、不受理者情形之一，或違反同條第2項「法院應於協商
    合意範圍內為判決；法院為協商判決所科之刑，以宣告緩刑
    、2年以下有期徒刑、拘役或罰金為限」之規定者外，不得
    上訴。
七、如有前項得上訴之情形，得自判決送達之日起20日內，向本
    院提出上訴書狀，上訴於第二審法院。
八、本件經檢察官陳筱茜提起公訴，檢察官林靖蓉到庭執行職務
    。
中　　華　　民　　國 　 111　　年　　8 　 月　　19　　日
                  刑事第三庭法  官  陳昱維
以上正本證明與原本無異。
                            書記官  戴嘉宏
中　　華　　民　　國　　111 　年　　8 　　月　　19　　日
附錄本案論罪科刑法條：
中華民國刑法第185條之3
駕駛動力交通工具而有下列情形之一者，處3年以下有期徒刑，
得併科30萬元以下罰金：
一、吐氣所含酒精濃度達每公升零點二五毫克或血液中酒精濃度
    達百分之零點零五以上。
二、有前款以外之其他情事足認服用酒類或其他相類之物，致不
    能安全駕駛。
三、服用毒品、麻醉藥品或其他相類之物，致不能安全駕駛。
因而致人於死者，處3年以上10年以下有期徒刑，得併科2百萬元
以下罰金；致重傷者，處1年以上7年以下有期徒刑，得併科1百
萬元以下罰金。
曾犯本條或陸海空軍刑法第54條之罪，經有罪判決確定或經緩起
訴處分確定，於十年內再犯第1項之罪因而致人於死者，處無期
徒刑或5年以上有期徒刑，得併科3百萬元以下罰金；致重傷者，
處3年以上10年以下有期徒刑，得併科2百萬元以下罰金。
附件
臺灣臺東地方檢察署檢察官起訴書
                                     111年度偵字第1949號
　　被　　　告　嚴建勣　男　52歲（民國00年0月00日生）
　　　　　　　　　　　　住花蓮縣○○鄉○○村0鄰○○○街0
　　　　　　　　　　　　　0號
　　　　　　　　　　　　國民身分證統一編號：Z000000000號
上列被告因公共危險案件，業經偵查終結，認應提起公訴，茲將
犯罪事實及證據並所犯法條分敘如下：
　　　　犯罪事實
一、嚴建勣前因公共危險案件，經臺灣花蓮地方法院判處有期徒
    刑3月，於民國107年4月1日執行完畢。詎仍不知悔改，明知飲
    用酒類後不得駕駛動力交通工具，竟於111年4月28日0時許
    ，在臺東縣鹿野鄉中華路某7-11超商飲用酒類後，仍於同日
    2時許，酒後駕駛車牌號碼000-0000號自用小客車離去。嗣
    於同日2時55分許，酒後駕駛上開自用小客車停放鹿野鄉中
    華路一段78號附近南下車道之槽化線為警攔查，發現其身有
    酒味，並於同日3時8分許對其施以呼氣酒精濃度測試，測得
    呼氣酒精濃度值為每公升0.81毫克，始悉上情。
二、案經臺東縣警察局關山分局報告偵辦。
　　　　證據並所犯法條
一、上揭犯罪事實，業據被告嚴建勣於警詢及偵查中均坦承不諱
    ，並有當事人酒精測定紀錄表、飲酒時間確認單、呼氣酒精
    測試器檢定合格證書、舉發違反道路交通管理事件通知單影
    本各1份附卷可佐，足認被告自白與事實相符，其犯嫌洵堪
    認定。
二、核被告所為，係犯刑法第185條之3第1項第1款之公共危險罪
    嫌。又被告前有如事實欄所載之論罪科刑及執行情形，有本
    署刑案資料查註紀錄表1份附卷足參，其於徒刑執行完畢後5
    年內，故意再犯本件有期徒刑以上之罪，為累犯，請依刑法
    第47條第1項及司法院大法官會議第775號解釋意旨，依法加
    重其刑。
三、依刑事訴訟法第251條第1項提起公訴。　
　　此　致
臺灣臺東地方法院
中　　華　　民　　國　 111　　年　　6 　　月　　15　　日
　　　　　　　　　　　　　　　檢　察　官　陳筱茜
本件正本證明與原本無異
中　　華　　民　　國　 111　　年    6     月    21    日
                              書  記  官  黃淑婷  
所犯法條：刑法第185條之3
駕駛動力交通工具而有下列情形之一者，處 3 年以下有期徒刑
，得併科 30 萬元以下罰金：
一、吐氣所含酒精濃度達每公升零點二五毫克或血液中酒精濃度
    達百分之零點零五以上。
二、有前款以外之其他情事足認服用酒類或其他相類之物，致不
    能安全駕駛。
三、服用毒品、麻醉藥品或其他相類之物，致不能安全駕駛。
因而致人於死者，處 3 年以上 10 年以下有期徒刑，得併科 2
百萬元以下罰金；致重傷者，處 1 年以上 7 年以下有期徒刑，
得併科 1 百萬元以下罰金。
曾犯本條或陸海空軍刑法第 54 條之罪，經有罪判決確定或經緩
起訴處分確定，於十年內再犯第 1 項之罪因而致人於死者，處
無期徒刑或 5 年以上有期徒刑，得併科 3 百萬元以下罰金；致
重傷者，處 3 年以上 10 年以下有期徒刑，得併科 2 百萬元以
下罰金。